臺灣苗栗地方法院民事小額判決
111年度苗小字第633號
原      告  陳佳伶  
被      告  周建陞  

上列當事人間請求侵權行為損害賠償事件，本院於民國111年8月
22日言詞辯論終結，判決如下：
    主  文
被告應給付原告新臺幣20,000元，及自民國111年6月22日起至清
償日止，按年息5%計算之利息。
訴訟費用新臺幣1,000元由被告負擔。
本判決得假執行。
　　事實及理由
一、原告起訴主張略以：
（一）被告可預見一般取得他人金融帳戶常與財產犯罪有密切關聯，
      亦知悉詐欺之人經常利用他人存款帳戶、提款卡、網路銀
      行功能及密碼作為收受、提領犯罪所得並便利隱匿犯罪所
      得去向之用，以逃避國家追訴、處罰，仍不違背其本意，
      竟基於幫助詐欺取財及隱匿犯罪所得之不確定故意，於民
      國110年5月14日某時許，先依真實姓名年籍不詳、LINE暱稱
      「鄧又齊」之成年人指示，辦理其名下合作金庫商業銀行
      帳號0000000000000號帳戶（下稱合庫帳戶）及第一商業
      銀行帳號00000000000號帳戶(下稱第一銀行帳戶)之網路
      銀行功能並綁定約定帳戶，隨後於同年月17日，前往臺南
      市○○區○○路000號空軍一號仁德站，將前開合庫帳戶及第
      一銀行帳戶之存摺、提款卡，以快遞方式交予「鄧又齊」
      ，再以通訊軟體LINE告知對方提款卡及網路銀行密碼，而
      幫助以該人為成員之犯罪集團遂行犯行。嗣該犯罪集團成員
      取得前開帳戶資料後，其成員「楊嘉年」遂意圖為自己不
      法之所有，基於詐欺取財及隱匿犯罪所得之犯意聯絡，於
      110年5月14日至同年6月5日間，以PARTY APP、LINE聯繫
      原告，佯稱可透過BitFinex交易平台投資獲利，致原告陷
      於錯誤，而於同年5月22日15時58分許，匯款新臺幣(下同
      )20,000元至被告第一銀行帳戶後，再轉至其他帳戶。其
      後原告查覺有異，始知受騙。
（二）並聲明：⑴被告應給付原告20,000元，及自起訴狀繕本送
      達被告之翌日起至清償日止，按年息5%計算之利息。⑵原
      告願供擔保，請准宣告假執行。
二、被告則未於言詞辯論期日到場，亦未提出準備書狀作何聲明
    或陳述。
三、得心證之理由：
（一）原告主張之前揭事實，有本院111年度苗金簡字第50號刑
      事判決書、被告所有第一銀行帳戶開戶資料及交易明細表
      、原告調查筆錄、金融機構聯防機制通報單、LINE對話翻
      拍照片、匯款交易單等在卷可按(見本院卷第67至96、99
      至110頁)。又被告在本院111年度金訴字第19號洗錢防制
      法等案件於111年2月18日準備程序時，已坦承有將其合庫
      、第一銀行帳戶交予詐騙集團使用，有準備程序筆錄在可
      憑(見本院卷第57至62頁)。且被告經合法通知，於言詞辯
      論期日不到場，亦未提出準備書狀爭執，依民事訴訟法第
      280條第3項準用同條第1項規定，視同自認，堪認原告之
      主張為真實。
（二）按因故意或過失，不法侵害他人之權利者，負損害賠償責
      任；數人共同不法侵害他人之權利者，連帶負損害賠償責
      任。不能知其中孰為加害人者亦同。造意人及幫助人，視
      為共同行為人，民法第184條第1項前段、第185條分別定
      有明文。又民事上之共同侵權行為與刑事上之共同正犯，
      其構成要件並不完全相同，共同侵權行為人間不以有意思
      聯絡為必要，若行為關連共同，亦足成立共同侵權行為（
      最高法院67年台上字第1737號判例意旨參照）。所謂共同
      侵權行為，係指數人共同不法對於同一之損害，與以條件
      或原因之行為。加害人於共同侵害權利之目的範圍內，各
      自分擔實行行為之一部，而互相利用他人之行為，以達其
      目的者，仍不失為共同侵權行為人，而應對於全部所發生
      之結果，連帶負損害賠償責任（最高法院78年度台上字第
      2479號判決要旨參照）。被告確有前開侵權行為，已如前
      述，則原告依前開規定請求被告連帶賠償20,000元，即屬
      有據，應予准許。
（三）給付無確定期限者，債務人於債權人得請求給付時，經其
      催告而未為給付，自受催告時起，負遲延責任。其經債權
      人起訴而送達訴狀，與催告有同一之效力；遲延之債務，
      以支付金錢為標的者，債權人得請求依法定利率計算之遲
      延利息；應付利息之債務，其利率未經約定，亦無法律可
      據者，週年利率為百分之五，民法第229條第2項、第233 
      條第1項前段、第203條分別定有明文。原告對被告之前揭
      侵權行為損害賠償請求權，係屬給付無確定期限之金錢債
      權，則原告請求自起訴狀繕本送達被告之翌日即111年6月
      22日（見本院卷第43頁，已於111年6月21日送達被告之送
      達證書）起至清償日止，按年息5%計算之利息，自無不合
      ，應予准許。
四、從而，原告依侵權行為之法律關係，請求被告給付20,000元
    ，及自111年6月22日起至清償日止，按年息5%計算之利息，
    為有理由，應予准許。又本件係依小額訴訟程序所為被告敗
    訴之判決，依民事訴訟法第436條之20規定，應依職權宣告
    假執行。原告聲明願供擔保請准宣告假執行，僅係促使本院
    發動職權，無庸為准駁之諭知。
五、本件事證已臻明確，原告其餘攻擊防禦方法及所提證據，經
    審酌後，於判決結果不生影響，爰不一一論駁，附此敘明。
據上論結，原告之訴為有理由，爰依民事訴訟法第385條第1項前
段、第78條、第436條之20、第436條之19第1項，判決如主文。
中　　華　　民　　國　　111 　年　　9 　　月　　 5    日
                  苗栗簡易庭  法　官　陳秋錦
以上正本係照原本作成。
如不服本判決，應於判決送達後20日內，以判決違背法令為理由
，向本院提出上訴狀並表明上訴理由，及須按他造當事人之人數
附繕本。如委任律師提起上訴者，應一併繳納上訴審裁判費。
上訴理由應表明：
  一、原判決所違背之法令及其具體內容，
  二、依訴訟資料可認為原判決有違背法令之具體事實。
如未表明上訴理由者，應於上訴後20日內向本院提出上訴理由。
當事人如對本件訴訟內容有所疑義，得聲請閱卷。
中　　華　　民　　國　　111 　年　　9 　　月　 　5　　日
                              書記官　張智揚